zh-CN: 蝴蝶喂食器食物类型: 发酵水果; 水果片; 凝胶引诱剂; 花蜜; 盐溶液; 海绵/导液棉垫; 糖水; 其他
nb: Sommerfuglmater-fôrtype: Fermentert frukt; Fruktskiver; Gel-tiltrekkende middel; Nektar; Saltløsning; Svamp-/vekeputer; Sukkervann; Annet
lt-LT: Drugelių lesyklos maisto tipas: Fermentuoti vaisiai; Vaisių griežinėliai; Gelinis viliojimo masalas; Nektaras; Druskos tirpalas; Kempinės / Dagties pagalvėlės; Cukraus vanduo; Kita
it: Tipo di alimento per mangiatoia per farfalle: Frutta fermentata; Fette di frutta; Gel attrattivo; Nettare; Soluzione salina; Spugne/stoppini; Acqua zuccherata; Altro
el: Τύπος τροφής ταΐστρας πεταλούδων: Ζυμωμένα φρούτα; Φέτες φρούτων; Γέλη προσέλκυσης; Νέκταρ; Διάλυμα αλατιού; Σφουγγάρι / φυτίλι εμποτισμού; Ζαχαρόνερο; Άλλο
fi: Perhosruoan tyyppi: Fermentoitu hedelmä; Hedelmäviipaleet; Geelimäinen houkutin; Nektari; Suolaliuos; Sieni-/tyynyt; Sokerivesi; Muu
ro-RO: Tip de hrană pentru hrănitoare de fluturi: Fructe fermentate; Felii de fructe; Gel atractant; Nectar; Soluție salină; Tampoane burete/fitil; Apă cu zahăr; Altele
hr-HR: Vrsta hrane za hranilicu za leptire: Fermentirano voće; Kriške voća; Gel atraktant; Nektar; Otopina soli; Spužva / upijajući ulošci; Šećerna voda; Ostalo
ru: Тип корма для кормушки для бабочек: Ферментированные фрукты; Дольки фруктов; Гелевый аттрактант; Нектар; Солевой раствор; Губчатые/фитильные подушечки; Сахарная вода; Другое
da: Foderautomat til sommerfugle: Fermenteret frugt; Frugtskiver; Geltiltrækningsmiddel; Nektar; Saltopløsning; Svampe-/opsugningspuder; Sukkervand; Andet
bg-BG: Вид храна за хранилка за пеперуди: Ферментирали плодове; Плодови резени; Гел за привличане; Нектар; Солен разтвор; Гъбени/фитилни подложки; Захарна вода; Друго
ja: 蝶フィーダーの餌の種類: 発酵フルーツ; フルーツスライス; ゲル誘引剤; ネクター; 塩溶液; スポンジ/芯パッド; 砂糖水; その他
th: ประเภทอาหารที่ใช้กับที่ให้อาหารผีเสื้อ: ผลไม้หมัก; ผลไม้หั่นชิ้น; เจลล่อผีเสื้อ; น้ำหวานดอกไม้; สารละลายเกลือ; แผ่นฟองน้ำ/แผ่นซับน้ำ; น้ำเชื่อม; อื่นๆ
de: Typ des Schmetterlingsfutters: Fermentierte Früchte; Fruchtscheiben; Gel-Lockstoff; Nektar; Salzlösung; Schwamm-/Dochtkissen; Zuckerwasser; Sonstiges
cs: Typ krmiva do krmítka pro motýly: Fermentované ovoce; Plátky ovoce; Gelový atraktant; Nektar; Solný roztok; Houbička/knot; Cukrová voda; Jiné
ko: 나비 먹이통 식품 유형: 발효 과일; 과일 슬라이스; 젤 유인제; 넥타; 소금 용액; 스펀지/심지 패드; 설탕물; 기타
pl: Rodzaj karmnika dla motyli: Owoce fermentowane; Plastry owoców; Atraktant żelowy; Nektar; Roztwór soli; Wkłady gąbkowe / knotowe; Woda cukrowa; Pozostałe
vi: Loại thức ăn cho máng ăn bướm: Trái cây lên men; Lát trái cây; Chất dẫn dụ dạng gel; Mật hoa; Dung dịch muối; Miếng xốp/tấm đệm dẫn; Nước đường; Khác
sk-SK: Typ krmiva pre motýle: Fermentované ovocie; Plátky ovocia; Gélová návnada; Nektár; Soľný roztok; Špongia/nasiakavacie podložky; Cukrová voda; Iné
sl-SI: Vrsta hrane za krmilnico za metulje: Fermentirano sadje; Sadne rezine; Gel za privabljanje; Nektar; Raztopina soli; Gobice/stenji; Sladkorna voda; Druga
hu: Pillangóetető tápláléktípus: Erjesztett gyümölcs; Gyümölcsszeletek; Gél csalogatószer; Nektár; Sóoldat; Szivacs-/áteresztő párnák; Cukros víz; Egyéb
nl: Soort voer voor vlinders: Gefermenteerd fruit; Fruitschijfjes; Gel-lokstof; Nectar; Zoutoplossing; Spons-/lontkussentjes; Suikerwater; Overig
en: Butterfly feeder food type: Fermented fruit; Fruit slices; Gel attractant; Nectar; Salt solution; Sponge/wick pads; Sugar water; Other
sv: Typ av mat för fjärilsmatare: Fermenterad frukt; Fruktskivor; Gelattraktionsmedel; Nektar; Saltlösning; Svamp-/vekedynor; Sockervatten; Övrigt
es: Tipo de alimento para comederos de mariposas: Fruta fermentada; Rodajas de fruta; Atrayente en gel; Néctar; Solución salina; Esponjas absorbentes; Agua azucarada; Otros
pt-BR: Tipo de alimento de comedouros para borboletas: Fruta fermentada; Fatias de frutas; Gel atrativo; Néctar; Solução salina; Almofadas de esponja/pavio; Água com açúcar; Outro
tr: Kelebek yemliği yem türü: Fermente meyve; Meyve dilimleri; Jel yem; Nektar; Tuz çözeltisi; Sünger/fitil pedleri; Şekerli su; Diğer
pt-PT: Tipo de alimento para o alimentador de borboletas: Fruta fermentada; Fatias de fruta; Atrator em gel; Néctar; Solução salina; Almofadas de esponja/absorventes; Água com açúcar; Outro
fr: Type de nourriture pour mangeoire à papillons: Fruits fermentés; Tranches de fruits; Attractif gel; Nectar; Solution saline; Tampons en éponge/mèche; Eau sucrée; Autre
zh-TW: 蝴蝶餵食器食物類型: 發酵水果; 水果切片; 凝膠誘捕劑; 花蜜; 鹽溶液; 海綿/吸水墊; 糖水; 其他